<!doctype html>
<html lang="en-GB" dir="ltr" class="docs-wrapper docs-doc-page docs-version-current plugin-docs plugin-id-default docs-doc-id-verbs/past-participle">
<head>
<meta charset="UTF-8">
<meta name="generator" content="Docusaurus v2.4.0">
<title data-rh="true">Past participle | Icelandic Grammar Reference</title><meta data-rh="true" name="viewport" content="width=device-width,initial-scale=1"><meta data-rh="true" name="twitter:card" content="summary_large_image"><meta data-rh="true" property="og:image" content="https://icelandicgrammar.com/img/share-image.jpg"><meta data-rh="true" name="twitter:image" content="https://icelandicgrammar.com/img/share-image.jpg"><meta data-rh="true" property="og:url" content="https://icelandicgrammar.com/docs/verbs/past-participle"><meta data-rh="true" name="docusaurus_locale" content="en"><meta data-rh="true" name="docsearch:language" content="en"><meta data-rh="true" name="docusaurus_version" content="current"><meta data-rh="true" name="docusaurus_tag" content="docs-default-current"><meta data-rh="true" name="docsearch:version" content="current"><meta data-rh="true" name="docsearch:docusaurus_tag" content="docs-default-current"><meta data-rh="true" property="og:title" content="Past participle | Icelandic Grammar Reference"><meta data-rh="true" name="description" content="How to form and use the past participle of verbs in the Icelandic language."><meta data-rh="true" property="og:description" content="How to form and use the past participle of verbs in the Icelandic language."><link data-rh="true" rel="icon" href="/img/favicon.ico"><link data-rh="true" rel="canonical" href="https://icelandicgrammar.com/docs/verbs/past-participle"><link data-rh="true" rel="alternate" href="https://icelandicgrammar.com/docs/verbs/past-participle" hreflang="en-GB"><link data-rh="true" rel="alternate" href="https://icelandicgrammar.com/docs/verbs/past-participle" hreflang="x-default"><link rel="preconnect" href="https://www.google-analytics.com">
<script>window.ga=window.ga||function(){(ga.q=ga.q||[]).push(arguments)},ga.l=+new Date,ga("create","UA-223403548-1","auto"),ga("set","anonymizeIp",!0),ga("send","pageview")</script>
<script async src="https://www.google-analytics.com/analytics.js"></script>
<link rel="preconnect" href="https://www.google-analytics.com">
<link rel="preconnect" href="https://www.googletagmanager.com">
<script async src="https://www.googletagmanager.com/gtag/js?id=G-XVBCYPCC10"></script>
<script>function gtag(){dataLayer.push(arguments)}window.dataLayer=window.dataLayer||[],gtag("js",new Date),gtag("config","G-XVBCYPCC10",{anonymize_ip:!0})</script><link rel="stylesheet" href="/assets/css/styles.f23956ab.css">
<link rel="preload" href="/assets/js/runtime~main.ee7a5480.js" as="script">
<link rel="preload" href="/assets/js/main.d8b3e938.js" as="script">
</head>
<body class="navigation-with-keyboard">
<script>!function(){function t(t){document.documentElement.setAttribute("data-theme",t)}var e=function(){var t=null;try{t=new URLSearchParams(window.location.search).get("docusaurus-theme")}catch(t){}return t}()||function(){var t=null;try{t=localStorage.getItem("theme")}catch(t){}return t}();t(null!==e?e:"light")}()</script><div id="__docusaurus">
<div role="region" aria-label="Skip to main content"><a class="skipToContent_fXgn" href="#docusaurus_skipToContent_fallback">Skip to main content</a></div><nav aria-label="Main" class="navbar navbar--fixed-top"><div class="navbar__inner"><div class="navbar__items"><button aria-label="Toggle navigation bar" aria-expanded="false" class="navbar__toggle clean-btn" type="button"><svg width="30" height="30" viewBox="0 0 30 30" aria-hidden="true"><path stroke="currentColor" stroke-linecap="round" stroke-miterlimit="10" stroke-width="2" d="M4 7h22M4 15h22M4 23h22"></path></svg></button><a class="navbar__brand" href="/"><b class="navbar__title text--truncate">Icelandic Grammar Reference</b></a></div><div class="navbar__items navbar__items--right"><a class="navbar__item navbar__link" target="_blank" href="/feedback">Give feedback</a><a href="https://www.paypal.com/donate/?business=STWJSD5NBXLPJ&amp;no_recurring=0&amp;item_name=Help+me+continue+to+offer+Icelandic+language+resources+for+free%21&amp;currency_code=GBP" target="_blank" rel="noopener noreferrer" class="navbar__item navbar__link">Make a donation</a><div class="toggle_vylO colorModeToggle_DEke"><button class="clean-btn toggleButton_gllP toggleButtonDisabled_aARS" type="button" disabled="" title="Switch between dark and light mode (currently light mode)" aria-label="Switch between dark and light mode (currently light mode)" aria-live="polite"><svg viewBox="0 0 24 24" width="24" height="24" class="lightToggleIcon_pyhR"><path fill="currentColor" d="M12,9c1.65,0,3,1.35,3,3s-1.35,3-3,3s-3-1.35-3-3S10.35,9,12,9 M12,7c-2.76,0-5,2.24-5,5s2.24,5,5,5s5-2.24,5-5 S14.76,7,12,7L12,7z M2,13l2,0c0.55,0,1-0.45,1-1s-0.45-1-1-1l-2,0c-0.55,0-1,0.45-1,1S1.45,13,2,13z M20,13l2,0c0.55,0,1-0.45,1-1 s-0.45-1-1-1l-2,0c-0.55,0-1,0.45-1,1S19.45,13,20,13z M11,2v2c0,0.55,0.45,1,1,1s1-0.45,1-1V2c0-0.55-0.45-1-1-1S11,1.45,11,2z M11,20v2c0,0.55,0.45,1,1,1s1-0.45,1-1v-2c0-0.55-0.45-1-1-1C11.45,19,11,19.45,11,20z M5.99,4.58c-0.39-0.39-1.03-0.39-1.41,0 c-0.39,0.39-0.39,1.03,0,1.41l1.06,1.06c0.39,0.39,1.03,0.39,1.41,0s0.39-1.03,0-1.41L5.99,4.58z M18.36,16.95 c-0.39-0.39-1.03-0.39-1.41,0c-0.39,0.39-0.39,1.03,0,1.41l1.06,1.06c0.39,0.39,1.03,0.39,1.41,0c0.39-0.39,0.39-1.03,0-1.41 L18.36,16.95z M19.42,5.99c0.39-0.39,0.39-1.03,0-1.41c-0.39-0.39-1.03-0.39-1.41,0l-1.06,1.06c-0.39,0.39-0.39,1.03,0,1.41 s1.03,0.39,1.41,0L19.42,5.99z M7.05,18.36c0.39-0.39,0.39-1.03,0-1.41c-0.39-0.39-1.03-0.39-1.41,0l-1.06,1.06 c-0.39,0.39-0.39,1.03,0,1.41s1.03,0.39,1.41,0L7.05,18.36z"></path></svg><svg viewBox="0 0 24 24" width="24" height="24" class="darkToggleIcon_wfgR"><path fill="currentColor" d="M9.37,5.51C9.19,6.15,9.1,6.82,9.1,7.5c0,4.08,3.32,7.4,7.4,7.4c0.68,0,1.35-0.09,1.99-0.27C17.45,17.19,14.93,19,12,19 c-3.86,0-7-3.14-7-7C5,9.07,6.81,6.55,9.37,5.51z M12,3c-4.97,0-9,4.03-9,9s4.03,9,9,9s9-4.03,9-9c0-0.46-0.04-0.92-0.1-1.36 c-0.98,1.37-2.58,2.26-4.4,2.26c-2.98,0-5.4-2.42-5.4-5.4c0-1.81,0.89-3.42,2.26-4.4C12.92,3.04,12.46,3,12,3L12,3z"></path></svg></button></div><div class="searchBox_ZlJk"></div></div></div><div role="presentation" class="navbar-sidebar__backdrop"></div></nav><div id="docusaurus_skipToContent_fallback" class="main-wrapper mainWrapper_z2l0 docsWrapper_BCFX"><button aria-label="Scroll back to top" class="clean-btn theme-back-to-top-button backToTopButton_sjWU" type="button"></button><div class="docPage__5DB"><aside class="theme-doc-sidebar-container docSidebarContainer_b6E3"><div class="sidebarViewport_Xe31"><div class="sidebar_njMd"><nav aria-label="Docs sidebar" class="menu thin-scrollbar menu_SIkG"><ul class="theme-doc-sidebar-menu menu__list"><li class="theme-doc-sidebar-item-category theme-doc-sidebar-item-category-level-1 menu__list-item menu__list-item--collapsed"><div class="menu__list-item-collapsible"><a class="menu__link menu__link--sublist menu__link--sublist-caret" aria-expanded="false" href="/docs">Introduction</a></div></li><li class="theme-doc-sidebar-item-category theme-doc-sidebar-item-category-level-1 menu__list-item menu__list-item--collapsed"><div class="menu__list-item-collapsible"><a class="menu__link menu__link--sublist menu__link--sublist-caret" aria-expanded="false" href="/docs/basics/alphabet">Basics &amp; pronunciation</a></div></li><li class="theme-doc-sidebar-item-category theme-doc-sidebar-item-category-level-1 menu__list-item"><div class="menu__list-item-collapsible"><a class="menu__link menu__link--sublist menu__link--sublist-caret menu__link--active" aria-expanded="true" href="/docs/verbs/verb-intro">Verbs</a></div><ul style="display:block;overflow:visible;height:auto" class="menu__list"><li class="theme-doc-sidebar-item-link theme-doc-sidebar-item-link-level-2 menu__list-item"><a class="menu__link" tabindex="0" href="/docs/verbs/verb-intro">Introduction to verbs</a></li><li class="theme-doc-sidebar-item-category theme-doc-sidebar-item-category-level-2 menu__list-item menu__list-item--collapsed"><div class="menu__list-item-collapsible"><a class="menu__link menu__link--sublist menu__link--sublist-caret" aria-expanded="false" tabindex="0" href="/docs/verbs/present">Tenses and aspects</a></div></li><li class="theme-doc-sidebar-item-category theme-doc-sidebar-item-category-level-2 menu__list-item"><div class="menu__list-item-collapsible"><a class="menu__link menu__link--sublist menu__link--sublist-caret menu__link--active" aria-expanded="true" tabindex="0" href="/docs/verbs/present-participle">Participles</a></div><ul style="display:block;overflow:visible;height:auto" class="menu__list"><li class="theme-doc-sidebar-item-link theme-doc-sidebar-item-link-level-3 menu__list-item"><a class="menu__link" tabindex="0" href="/docs/verbs/present-participle">Present participle</a></li><li class="theme-doc-sidebar-item-link theme-doc-sidebar-item-link-level-3 menu__list-item"><a class="menu__link menu__link--active" aria-current="page" tabindex="0" href="/docs/verbs/past-participle">Past participle</a></li></ul></li><li class="theme-doc-sidebar-item-link theme-doc-sidebar-item-link-level-2 menu__list-item"><a class="menu__link" tabindex="0" href="/docs/verbs/middle-voice">Middle voice</a></li><li class="theme-doc-sidebar-item-link theme-doc-sidebar-item-link-level-2 menu__list-item"><a class="menu__link" tabindex="0" href="/docs/verbs/subjunctive">Subjunctive</a></li><li class="theme-doc-sidebar-item-link theme-doc-sidebar-item-link-level-2 menu__list-item"><a class="menu__link" tabindex="0" href="/docs/verbs/modal">Modal verbs</a></li><li class="theme-doc-sidebar-item-link theme-doc-sidebar-item-link-level-2 menu__list-item"><a class="menu__link" tabindex="0" href="/docs/verbs/case-governance">Case governance</a></li></ul></li><li class="theme-doc-sidebar-item-category theme-doc-sidebar-item-category-level-1 menu__list-item menu__list-item--collapsed"><div class="menu__list-item-collapsible"><a class="menu__link menu__link--sublist menu__link--sublist-caret" aria-expanded="false" href="/docs/nouns/noun-intro">Nouns</a></div></li><li class="theme-doc-sidebar-item-category theme-doc-sidebar-item-category-level-1 menu__list-item menu__list-item--collapsed"><div class="menu__list-item-collapsible"><a class="menu__link menu__link--sublist menu__link--sublist-caret" aria-expanded="false" href="/docs/adjectives/adjective-intro">Adjectives</a></div></li><li class="theme-doc-sidebar-item-category theme-doc-sidebar-item-category-level-1 menu__list-item menu__list-item--collapsed"><div class="menu__list-item-collapsible"><a class="menu__link menu__link--sublist menu__link--sublist-caret" aria-expanded="false" href="/docs/pronouns/pronoun-intro">Pronouns</a></div></li><li class="theme-doc-sidebar-item-category theme-doc-sidebar-item-category-level-1 menu__list-item menu__list-item--collapsed"><div class="menu__list-item-collapsible"><a class="menu__link menu__link--sublist menu__link--sublist-caret" aria-expanded="false" href="/docs/prepositions/preposition-intro">Prepositions</a></div></li><li class="theme-doc-sidebar-item-category theme-doc-sidebar-item-category-level-1 menu__list-item menu__list-item--collapsed"><div class="menu__list-item-collapsible"><a class="menu__link menu__link--sublist menu__link--sublist-caret" aria-expanded="false" href="/docs/adverbs/adverb-intro">Adverbs</a></div></li><li class="theme-doc-sidebar-item-category theme-doc-sidebar-item-category-level-1 menu__list-item menu__list-item--collapsed"><div class="menu__list-item-collapsible"><a class="menu__link menu__link--sublist menu__link--sublist-caret" aria-expanded="false" href="/docs/sound-changes/u-shift">Sound changes</a></div></li><li class="theme-doc-sidebar-item-category theme-doc-sidebar-item-category-level-1 menu__list-item menu__list-item--collapsed"><div class="menu__list-item-collapsible"><a class="menu__link menu__link--sublist menu__link--sublist-caret" aria-expanded="false" href="/docs/reference/strong-verbs">Reference</a></div></li></ul></nav></div></div></aside><main class="docMainContainer_gTbr"><div class="container padding-top--md padding-bottom--lg"><div class="row"><div class="col docItemCol_VOVn"><div class="docItemContainer_Djhp"><article><div class="tocCollapsible_ETCw theme-doc-toc-mobile tocMobile_ITEo"><button type="button" class="clean-btn tocCollapsibleButton_TO0P">On this page</button></div><div class="theme-doc-markdown markdown"><header><h1>Past participle</h1></header><p>The rules for forming the past participle in Icelandic vary by verb group. The past participle is used in various grammatical constructions, as outlined below.</p><h2 class="anchor anchorWithStickyNavbar_LWe7" id="usage">Usage<a href="#usage" class="hash-link" aria-label="Direct link to Usage" title="Direct link to Usage">​</a></h2><p>The past participle is used:</p><ul><li>💎 With <em>hafa</em> or <em>vera</em> to form the <a href="/docs/verbs/perfect">perfect</a>;</li><li>😴 With <em>vera</em> or <em>verða</em> to form the <a href="/docs/verbs/passive-voice">passive voice</a>;</li><li>⚙️ After certain <a href="/docs/verbs/modals">modal verbs</a> like <em>geta</em> and sometimes <em>skulu</em>; and</li><li>🌈 As an adjective.</li></ul><h2 class="anchor anchorWithStickyNavbar_LWe7" id="formation">Formation<a href="#formation" class="hash-link" aria-label="Direct link to Formation" title="Direct link to Formation">​</a></h2><div class="theme-admonition theme-admonition-info alert alert--info admonition_LlT9"><div class="admonitionHeading_tbUL"><span class="admonitionIcon_kALy"><svg viewBox="0 0 14 16"><path fill-rule="evenodd" d="M7 2.3c3.14 0 5.7 2.56 5.7 5.7s-2.56 5.7-5.7 5.7A5.71 5.71 0 0 1 1.3 8c0-3.14 2.56-5.7 5.7-5.7zM7 1C3.14 1 0 4.14 0 8s3.14 7 7 7 7-3.14 7-7-3.14-7-7-7zm1 3H6v5h2V4zm0 6H6v2h2v-2z"></path></svg></span>Important note</div><div class="admonitionContent_S0QG"><p>In the explanations below, the masculine singular nominative is shown as the default form of the past participle, but for many uses, such as in the perfect or after modals like <em>geta</em>, the neuter singular nominative form (also known here as the <strong><span class="term" id="term-supine">supine<span id="tooltip-supine" class="tooltip" style="left:NaNpx">🇮🇸 <!-- -->sagnbót</span></span></strong>) is required. This can be formed from the masculines below using the same rules as for adjectives.</p><p>Note that some verbs don’t have a masculine form of their past participle due to their meaning (often when they can’t be used with an object in the passive voice, like <em>þora</em> or <em>duga</em>). In those cases, the neuter form is given.</p></div></div><h3 class="anchor anchorWithStickyNavbar_LWe7" id="weak-verbs">Weak verbs<a href="#weak-verbs" class="hash-link" aria-label="Direct link to Weak verbs" title="Direct link to Weak verbs">​</a></h3><p>The past participles for group 1 and 2 weak verbs are formed in a regular way:</p><figure><table><thead><tr><th></th><th width="28%">Infinitive</th><th width="28%">Past tense singular</th><th width="28%">Past participle</th></tr></thead><tbody><tr><th>Group 1</th><td><em>mála<br>teikna<br>borða</em></td><td><em>málaði<br>teiknaði<br>borðaði</em></td><td><em>mál<strong>aður</strong><br>teikn<strong>aður</strong><br>borð<strong>aður</strong></em></td></tr><tr><th>Group 2</th><td><em>keyra<br>meiða<br>benda</em></td><td><em>keyrði<br>meiddi<br>benti</em></td><td><em>keyr<strong>ður</strong><br>mei<strong>ddur</strong><br>ben<strong>tur</strong></em></td></tr></tbody></table></figure><h4 class="anchor anchorWithStickyNavbar_LWe7" id="group-3">Group 3<a href="#group-3" class="hash-link" aria-label="Direct link to Group 3" title="Direct link to Group 3">​</a></h4><p>In weak group 3, there are two possible endings:</p><figure><table><tbody><tr><th><em>-inn</em></th><td width="28%"><em>flýja<br>hrynja</em></td><td width="28%"><em>flúði<br>hrundi</em></td><td width="28%"><em>flú<strong>inn</strong><br>hrun<strong>inn</strong></em></td></tr><tr><th><em>ð/d/t</em> + <em>‑ur</em></th><td width="28%"><em>spyrja<br>flytja</em></td><td width="28%"><em>spurði<br>flutti</em></td><td width="28%"><em>spur<strong>ður</strong><br>flut<strong>tur</strong></em></td></tr></tbody></table></figure><p>The ending is determined by the last sound in the past tense stem (formed by taking the past tense singular form and removing the ending, for example <em>flú<strong>ði</strong></em> → <em>flú</em>):</p><figure><table><thead><tr><th>Stem ending</th><th>Past participle ending</th><th width="20%">Infinitive</th><th width="20%">Past tense stem</th><th width="20%">Past participle</th></tr></thead><tbody><tr><th>Vowel <br>or <br><em>f</em>, <em>l</em>, <em>m</em>, <em>n</em>, <em>p</em></th><th><em>-inn</em></th><td><em>flýja<br>kryfja<br>dylja<br>semja<br>hrynja<br>lepja</em></td><td><em>fl<strong>ú</strong>-<br>kru<strong>f</strong>-<br>du<strong>l</strong>-<br>sa<strong>m</strong>-<br>hru<strong>n</strong>-<br>la<strong>p</strong>-</em></td><td><em>flú<strong>inn</strong><br>kruf<strong>inn</strong><br>dul<strong>inn</strong><br>sam<strong>inn</strong><br>hrun<strong>inn</strong><br>lap<strong>inn</strong></em></td></tr><tr><th><em>ð</em>, <em>g</em>, <em>k</em>, <em>r</em>, <em>t</em></th><th><em>-ð/d/t</em> + <em>-ur</em></th><td><em>gleðja<br>leggja<br>lykja<br>spyrja<br>flytja</em></td><td><em>gla<strong>ð</strong>-<br>la<strong>g</strong>-<br>lu<strong>k</strong>-<br>spu<strong>r</strong>-<br>flu<strong>t</strong>-</em></td><td><em>gla<strong>ddur</strong><br>lag<strong>ður</strong><br>luk<strong>tur</strong><br>spur<strong>ður</strong><br>flut<strong>tur</strong></em></td></tr></tbody></table></figure><div class="theme-admonition theme-admonition-note alert alert--secondary admonition_LlT9"><div class="admonitionHeading_tbUL"><span class="admonitionIcon_kALy"><svg viewBox="0 0 14 16"><path fill-rule="evenodd" d="M6.3 5.69a.942.942 0 0 1-.28-.7c0-.28.09-.52.28-.7.19-.18.42-.28.7-.28.28 0 .52.09.7.28.18.19.28.42.28.7 0 .28-.09.52-.28.7a1 1 0 0 1-.7.3c-.28 0-.52-.11-.7-.3zM8 7.99c-.02-.25-.11-.48-.31-.69-.2-.19-.42-.3-.69-.31H6c-.27.02-.48.13-.69.31-.2.2-.3.44-.31.69h1v3c.02.27.11.5.31.69.2.2.42.31.69.31h1c.27 0 .48-.11.69-.31.2-.19.3-.42.31-.69H8V7.98v.01zM7 2.3c-3.14 0-5.7 2.54-5.7 5.68 0 3.14 2.56 5.7 5.7 5.7s5.7-2.55 5.7-5.7c0-3.15-2.56-5.69-5.7-5.69v.01zM7 .98c3.86 0 7 3.14 7 7s-3.14 7-7 7-7-3.12-7-7 3.14-7 7-7z"></path></svg></span>note</div><div class="admonitionContent_S0QG"><p>In the second row, where the past participle ends in one of the dental consonants <em>ð</em>, <em>d</em> or <em>t</em> + <em>-ur</em>, the choice of dental consonant is determined by the <a href="/docs/verbs/past#dental-suffixes">same rules used for the past tense of group 2 and 3 weak verbs</a>.</p></div></div><h5 class="anchor anchorWithStickyNavbar_LWe7" id="dental-insertion">Dental insertion<a href="#dental-insertion" class="hash-link" aria-label="Direct link to Dental insertion" title="Direct link to Dental insertion">​</a></h5><p>Past participles have a full inflection like any adjective. Past participles formed from group 3 weak verbs get a dental consonant inserted between the <em>stem</em> and <em>ending</em> in certain inflectional forms, unless their stem ends in a vowel. These forms are:</p><ul><li>any form where the ending starts with <em>a</em> or <em>u</em>, and</li><li>the masculine nominative plural (<em>-ir</em>) form.</li></ul><p>As before, the choice of dental consonant is determined by the <a href="/docs/verbs/past#dental-suffixes">same rules used for the past tense of group 2 and 3 weak verbs</a>.</p><div class="tabs-container tabList__CuJ"><ul role="tablist" aria-orientation="horizontal" class="tabs italic"><li role="tab" tabindex="0" aria-selected="true" class="tabs__item tabItem_LNqP tabs__item--active">lapinn</li><li role="tab" tabindex="-1" aria-selected="false" class="tabs__item tabItem_LNqP">talinn</li><li role="tab" tabindex="-1" aria-selected="false" class="tabs__item tabItem_LNqP">varinn</li></ul><div class="margin-top--md"><div role="tabpanel" class="tabItem_Ymn6"><figure><table class="full-width"><thead><tr><th rowspan="2"></th><th colspan="3">Singular</th><th colspan="3">Plural</th></tr><tr><th>Masculine</th><th>Feminine</th><th>Neuter</th><th>Masculine</th><th>Feminine</th><th>Neuter</th></tr></thead><tbody><tr><th>Nom.</th><td rowspan="2"><em>lapinn</em></td><td><em>lapin</em></td><td rowspan="2"><em>lapið</em></td><td><em>lap<strong>t</strong>ir</em></td><td rowspan="2"><em>lap<strong>t</strong>ar</em></td><td rowspan="2"><em>lapin</em></td></tr><tr><th>Acc.</th><td><em>lap<strong>t</strong>a</em></td><td><em>lap<strong>t</strong>a</em></td></tr><tr><th>Dat.</th><td><em>löp<strong>t</strong>um</em></td><td><em>lapinni</em></td><td><em>löp<strong>t</strong>u</em></td><td colspan="3" align="center"><em>löp<strong>t</strong>um</em></td></tr><tr><th>Gen.</th><td><em>lapins</em></td><td><em>lapinnar</em></td><td><em>lapins</em></td><td colspan="3" align="center"><em>lapinna</em></td></tr></tbody></table></figure></div><div role="tabpanel" class="tabItem_Ymn6" hidden=""><figure><table class="full-width"><thead><tr><th rowspan="2"></th><th colspan="3">Singular</th><th colspan="3">Plural</th></tr><tr><th>Masculine</th><th>Feminine</th><th>Neuter</th><th>Masculine</th><th>Feminine</th><th>Neuter</th></tr></thead><tbody><tr><th>Nom.</th><td rowspan="2"><em>talinn</em></td><td><em>talin</em></td><td rowspan="2"><em>talið</em></td><td><em>tal<strong>d</strong>ir</em></td><td rowspan="2"><em>tal<strong>d</strong>ar</em></td><td rowspan="2"><em>talin</em></td></tr><tr><th>Acc.</th><td><em>tal<strong>d</strong>a</em></td><td><em>tal<strong>d</strong>a</em></td></tr><tr><th>Dat.</th><td><em>töl<strong>d</strong>um</em></td><td><em>talinni</em></td><td><em>töl<strong>d</strong>u</em></td><td colspan="3" align="center"><em>töl<strong>d</strong>um</em></td></tr><tr><th>Gen.</th><td><em>talins</em></td><td><em>talinnar</em></td><td><em>talins</em></td><td colspan="3" align="center"><em>talinna</em></td></tr></tbody></table></figure></div><div role="tabpanel" class="tabItem_Ymn6" hidden=""><figure><table class="full-width"><thead><tr><th rowspan="2"></th><th colspan="3">Singular</th><th colspan="3">Plural</th></tr><tr><th>Masculine</th><th>Feminine</th><th>Neuter</th><th>Masculine</th><th>Feminine</th><th>Neuter</th></tr></thead><tbody><tr><th>Nom.</th><td rowspan="2"><em>varinn</em></td><td><em>varin</em></td><td rowspan="2"><em>varið</em></td><td><em>var<strong>ð</strong>ir</em></td><td rowspan="2"><em>var<strong>ð</strong>ar</em></td><td rowspan="2"><em>varin</em></td></tr><tr><th>Acc.</th><td><em>var<strong>ð</strong>a</em></td><td><em>var<strong>ð</strong>a</em></td></tr><tr><th>Dat.</th><td><em>vör<strong>ð</strong>um</em></td><td><em>varinni</em></td><td><em>vör<strong>ð</strong>um</em></td><td colspan="3" align="center"><em>vör<strong>ð</strong>um</em></td></tr><tr><th>Gen.</th><td><em>varins</em></td><td><em>varinnar</em></td><td><em>varins</em></td><td colspan="3" align="center"><em>varinna</em></td></tr></tbody></table></figure></div></div></div><h4 class="anchor anchorWithStickyNavbar_LWe7" id="exceptions">Exceptions<a href="#exceptions" class="hash-link" aria-label="Direct link to Exceptions" title="Direct link to Exceptions">​</a></h4><p>The following verbs form their past participles like group 1 weak verbs, despite being in group 2 or 3:</p><figure><table><tbody><tr><td width="50%"><em>duga</em></td><td width="50%"><em>dugað</em></td></tr><tr><td><em>lifa</em></td><td><em>lifað</em></td></tr><tr><td><em>þegja</em></td><td><em>þagað</em></td></tr><tr><td><em>þora</em></td><td><em>þorað</em></td></tr></tbody></table></figure><h3 class="anchor anchorWithStickyNavbar_LWe7" id="strong-verbs">Strong verbs<a href="#strong-verbs" class="hash-link" aria-label="Direct link to Strong verbs" title="Direct link to Strong verbs">​</a></h3><p>The past participles of strong verbs are formed using the ending <em>-inn</em> and the relevant vowel change for the group they belong to. You can see a <a href="/docs/verbs/past#strong-verbs">summary of the groups and vowel series</a> for each group here. There are some slight variations and irregularities within each group, as you’d expect by now for strong verbs 🙄</p><p>The tables below show a few typical examples for each group along with any rogue weirdos.</p><h4 class="anchor anchorWithStickyNavbar_LWe7" id="group-1">Group 1<a href="#group-1" class="hash-link" aria-label="Direct link to Group 1" title="Direct link to Group 1">​</a></h4><figure><table class="paradigm"><thead><tr><th class="greyed" width="25%">Infinitive</th><th class="greyed" width="25%">1st p. past sing.</th><th class="greyed" width="25%">1st p. past plu.</th><th width="25%">Past participle</th></tr></thead><tbody><tr><td class="greyed"><em>líta</em></td><td class="greyed"><em>leit</em></td><td class="greyed"><em>litum</em></td><td><em>litinn</em></td></tr><tr><td class="greyed"><em>bíða</em></td><td class="greyed"><em>beið</em></td><td class="greyed"><em>biðum</em></td><td><em>beðinn</em></td></tr></tbody></table></figure><h4 class="anchor anchorWithStickyNavbar_LWe7" id="group-2">Group 2<a href="#group-2" class="hash-link" aria-label="Direct link to Group 2" title="Direct link to Group 2">​</a></h4><figure><table class="paradigm"><thead><tr><th class="greyed" width="25%">Infinitive</th><th class="greyed" width="25%">1st p. past sing.</th><th class="greyed" width="25%">1st p. past plu.</th><th width="25%">Past participle</th></tr></thead><tbody><tr><td class="greyed"><em>bjóða</em></td><td class="greyed"><em>bauð</em></td><td class="greyed"><em>buðum</em></td><td><em>boðinn</em></td></tr><tr><td class="greyed"><em>fljúga</em></td><td class="greyed"><em>flaug</em></td><td class="greyed"><em>flugum</em></td><td><em>floginn</em></td></tr><tr><td class="greyed"><em>súpa</em></td><td class="greyed"><em>saup</em></td><td class="greyed"><em>supum</em></td><td><em>sopinn</em></td></tr></tbody></table></figure><h4 class="anchor anchorWithStickyNavbar_LWe7" id="group-3-1">Group 3<a href="#group-3-1" class="hash-link" aria-label="Direct link to Group 3" title="Direct link to Group 3">​</a></h4><figure><table class="paradigm"><thead><tr><th class="greyed" width="25%">Infinitive</th><th class="greyed" width="25%">1st p. past sing.</th><th class="greyed" width="25%">1st p. past plu.</th><th width="25%">Past participle</th></tr></thead><tbody><tr><td class="greyed"><em>detta</em></td><td class="greyed"><em>datt</em></td><td class="greyed"><em>duttum</em></td><td><em>dottinn</em></td></tr><tr><td class="greyed"><em>vinna</em></td><td class="greyed"><em>vann</em></td><td class="greyed"><em>vunnum</em></td><td>🦄 <em><strong>u</strong>nninn</em></td></tr><tr><td class="greyed"><em>finna</em></td><td class="greyed"><em>fann</em></td><td class="greyed"><em>fundum</em></td><td>🦄 <em>fun<strong>d</strong>inn</em></td></tr></tbody></table></figure><h4 class="anchor anchorWithStickyNavbar_LWe7" id="group-4">Group 4<a href="#group-4" class="hash-link" aria-label="Direct link to Group 4" title="Direct link to Group 4">​</a></h4><figure><table class="paradigm"><thead><tr><th class="greyed" width="25%">Infinitive</th><th class="greyed" width="25%">1st p. past sing.</th><th class="greyed" width="25%">1st p. past plu.</th><th width="25%">Past participle</th></tr></thead><tbody><tr><td class="greyed"><em>skera</em></td><td class="greyed"><em>skar</em></td><td class="greyed"><em>skárum</em></td><td><em>skorinn</em></td></tr><tr><td class="greyed"><em>stela</em></td><td class="greyed"><em>stal</em></td><td class="greyed"><em>stálum</em></td><td><em>stolinn</em></td></tr></tbody></table></figure><h4 class="anchor anchorWithStickyNavbar_LWe7" id="group-5">Group 5<a href="#group-5" class="hash-link" aria-label="Direct link to Group 5" title="Direct link to Group 5">​</a></h4><figure><table class="paradigm"><thead><tr><th class="greyed" width="25%">Infinitive</th><th class="greyed" width="25%">1st p. past sing.</th><th class="greyed" width="25%">1st p. past plu.</th><th width="25%">Past participle</th></tr></thead><tbody><tr><td class="greyed"><em>gefa</em></td><td class="greyed"><em>gaf</em></td><td class="greyed"><em>gáfum</em></td><td><em>gefinn</em></td></tr><tr><td class="greyed"><em>geta</em></td><td class="greyed"><em>gat</em></td><td class="greyed"><em>gátum</em></td><td>🦄 <em>get<strong>a</strong>ð</em></td></tr><tr><td class="greyed"><em>sitja</em></td><td class="greyed"><em>sat</em></td><td class="greyed"><em>sátum</em></td><td><em>setinn</em></td></tr><tr><td class="greyed"><em>sjá</em></td><td class="greyed"><em>sá</em></td><td class="greyed"><em>sáum</em></td><td>🦄 <em>séður</em></td></tr></tbody></table></figure><h4 class="anchor anchorWithStickyNavbar_LWe7" id="group-6">Group 6<a href="#group-6" class="hash-link" aria-label="Direct link to Group 6" title="Direct link to Group 6">​</a></h4><figure><table class="paradigm"><thead><tr><th class="greyed" width="25%">Infinitive</th><th class="greyed" width="25%">1st p. past sing.</th><th class="greyed" width="25%">1st p. past plu.</th><th width="25%">Past participle</th></tr></thead><tbody><tr><td class="greyed"><em>fara</em></td><td class="greyed"><em>fór</em></td><td class="greyed"><em>fórum</em></td><td><em>farinn</em></td></tr><tr><td class="greyed"><em>taka</em></td><td class="greyed"><em>tók</em></td><td class="greyed"><em>tókum</em></td><td><em>tekinn</em></td></tr><tr><td class="greyed"><em>standa</em></td><td class="greyed"><em>stóð</em></td><td class="greyed"><em>stóðum</em></td><td>🦄 <em>sta<strong>ð</strong>inn</em></td></tr><tr><td class="greyed"><em>deyja</em></td><td class="greyed"><em>dó</em></td><td class="greyed"><em>dóum</em></td><td>🦄 <em>d<strong>á</strong>inn</em></td></tr><tr><td class="greyed"><em>hlæja</em></td><td class="greyed"><em>hló</em></td><td class="greyed"><em>hlógum</em></td><td>🦄 <em>hle<strong>g</strong>ið</em></td></tr><tr><td class="greyed"><em>slá</em></td><td class="greyed"><em>sló</em></td><td class="greyed"><em>slógum</em></td><td>🦄 <em>sle<strong>g</strong>inn</em></td></tr></tbody></table></figure><h4 class="anchor anchorWithStickyNavbar_LWe7" id="group-7">Group 7<a href="#group-7" class="hash-link" aria-label="Direct link to Group 7" title="Direct link to Group 7">​</a></h4><figure><table class="paradigm"><thead><tr><th class="greyed" width="25%">Infinitive</th><th class="greyed" width="25%">1st p. past sing.</th><th class="greyed" width="25%">1st p. past plu.</th><th width="25%">Past participle</th></tr></thead><tbody><tr><td class="greyed"><em>gráta</em></td><td class="greyed"><em>grét</em></td><td class="greyed"><em>grétum</em></td><td><em>grátinn</em></td></tr><tr><td class="greyed"><em>hlaupa</em></td><td class="greyed"><em>hljóp</em></td><td class="greyed"><em>hlupum</em></td><td><em>hlaupinn</em></td></tr><tr><td class="greyed"><em>fá</em></td><td class="greyed"><em>fékk</em></td><td class="greyed"><em>fengum</em></td><td>🦄 <em>fe<strong>ng</strong>inn</em></td></tr></tbody></table></figure><h4 class="anchor anchorWithStickyNavbar_LWe7" id="n-insertion"><em>n</em>-insertion<a href="#n-insertion" class="hash-link" aria-label="Direct link to n-insertion" title="Direct link to n-insertion">​</a></h4><p>Past participles formed from strong verbs get the nasal consonant <em>n</em> inserted between the <em>stem</em> and <em>ending</em> in certain inflectional forms, unless their stem ends in a vowel. These forms are:</p><ul><li>any form where the ending starts with <em>a</em> or <em>u</em>, and</li><li>the masculine nominative plural (<em>-ir</em>) form.</li></ul><p>These are the same forms that get dental insertion in group 3 weak verbs. If the stem already ends in <em>n</em>, as in <em>unninn</em>, then no extra <em>n</em> is inserted.</p><div class="tabs-container tabList__CuJ"><ul role="tablist" aria-orientation="horizontal" class="tabs italic"><li role="tab" tabindex="0" aria-selected="true" class="tabs__item tabItem_LNqP tabs__item--active">beðinn</li><li role="tab" tabindex="-1" aria-selected="false" class="tabs__item tabItem_LNqP">dottinn</li><li role="tab" tabindex="-1" aria-selected="false" class="tabs__item tabItem_LNqP">gefinn</li><li role="tab" tabindex="-1" aria-selected="false" class="tabs__item tabItem_LNqP">sleginn</li><li role="tab" tabindex="-1" aria-selected="false" class="tabs__item tabItem_LNqP">unninn</li></ul><div class="margin-top--md"><div role="tabpanel" class="tabItem_Ymn6"><figure><table class="full-width"><thead><tr><th rowspan="2"></th><th colspan="3">Singular</th><th colspan="3">Plural</th></tr><tr><th>Masculine</th><th>Feminine</th><th>Neuter</th><th>Masculine</th><th>Feminine</th><th>Neuter</th></tr></thead><tbody><tr><th>Nom.</th><td rowspan="2"><em>beðinn</em></td><td><em>beðin</em></td><td rowspan="2"><em>beðið</em></td><td><em>beð<strong>n</strong>ir</em></td><td rowspan="2"><em>beð<strong>n</strong>ar</em></td><td rowspan="2"><em>beðin</em></td></tr><tr><th>Acc.</th><td><em>beð<strong>n</strong>a</em></td><td><em>beð<strong>n</strong>a</em></td></tr><tr><th>Dat.</th><td><em>beð<strong>n</strong>um</em></td><td><em>beðinni</em></td><td><em>beð<strong>n</strong>u</em></td><td colspan="3" align="center"><em>beð<strong>n</strong>um</em></td></tr><tr><th>Gen.</th><td><em>beðins</em></td><td><em>beðinnar</em></td><td><em>beðins</em></td><td colspan="3" align="center"><em>beðinna</em></td></tr></tbody></table></figure></div><div role="tabpanel" class="tabItem_Ymn6" hidden=""><figure><table class="full-width"><thead><tr><th rowspan="2"></th><th colspan="3">Singular</th><th colspan="3">Plural</th></tr><tr><th>Masculine</th><th>Feminine</th><th>Neuter</th><th>Masculine</th><th>Feminine</th><th>Neuter</th></tr></thead><tbody><tr><th>Nom.</th><td rowspan="2"><em>dottinn</em></td><td><em>dottin</em></td><td rowspan="2"><em>dottið</em></td><td><em>dott<strong>n</strong>ir</em></td><td rowspan="2"><em>dott<strong>n</strong>ar</em></td><td rowspan="2"><em>dottin</em></td></tr><tr><th>Acc.</th><td><em>dott<strong>n</strong>a</em></td><td><em>dott<strong>n</strong>a</em></td></tr><tr><th>Dat.</th><td><em>dott<strong>n</strong>um</em></td><td><em>dottinni</em></td><td><em>dott<strong>n</strong>u</em></td><td colspan="3" align="center"><em>dott<strong>n</strong>um</em></td></tr><tr><th>Gen.</th><td><em>dottins</em></td><td><em>dottinnar</em></td><td><em>dottins</em></td><td colspan="3" align="center"><em>dotinna</em></td></tr></tbody></table></figure></div><div role="tabpanel" class="tabItem_Ymn6" hidden=""><figure><table class="full-width"><thead><tr><th rowspan="2"></th><th colspan="3">Singular</th><th colspan="3">Plural</th></tr><tr><th>Masculine</th><th>Feminine</th><th>Neuter</th><th>Masculine</th><th>Feminine</th><th>Neuter</th></tr></thead><tbody><tr><th>Nom.</th><td rowspan="2"><em>gefinn</em></td><td><em>gefin</em></td><td rowspan="2"><em>gefið</em></td><td><em>gef<strong>n</strong>ir</em></td><td rowspan="2"><em>gef<strong>n</strong>ar</em></td><td rowspan="2"><em>gefin</em></td></tr><tr><th>Acc.</th><td><em>gef<strong>n</strong>a</em></td><td><em>gef<strong>n</strong>a</em></td></tr><tr><th>Dat.</th><td><em>gef<strong>n</strong>um</em></td><td><em>gefinni</em></td><td><em>gef<strong>n</strong>u</em></td><td colspan="3" align="center"><em>gef<strong>n</strong>um</em></td></tr><tr><th>Gen.</th><td><em>gefins</em></td><td><em>gefinnar</em></td><td><em>gefins</em></td><td colspan="3" align="center"><em>gefinna</em></td></tr></tbody></table></figure></div><div role="tabpanel" class="tabItem_Ymn6" hidden=""><figure><table class="full-width"><thead><tr><th rowspan="2"></th><th colspan="3">Singular</th><th colspan="3">Plural</th></tr><tr><th>Masculine</th><th>Feminine</th><th>Neuter</th><th>Masculine</th><th>Feminine</th><th>Neuter</th></tr></thead><tbody><tr><th>Nom.</th><td rowspan="2"><em>sleginn</em></td><td><em>slegin</em></td><td rowspan="2"><em>slegið</em></td><td><em>sleg<strong>n</strong>ir</em></td><td rowspan="2"><em>sleg<strong>n</strong>ar</em></td><td rowspan="2"><em>slegin</em></td></tr><tr><th>Acc.</th><td><em>sleg<strong>n</strong>a</em></td><td><em>sleg<strong>n</strong>a</em></td></tr><tr><th>Dat.</th><td><em>sleg<strong>n</strong>um</em></td><td><em>sleginni</em></td><td><em>sleg<strong>n</strong>u</em></td><td colspan="3" align="center"><em>sleg<strong>n</strong>um</em></td></tr><tr><th>Gen.</th><td><em>slegins</em></td><td><em>sleginnar</em></td><td><em>slegins</em></td><td colspan="3" align="center"><em>sleginna</em></td></tr></tbody></table></figure></div><div role="tabpanel" class="tabItem_Ymn6" hidden=""><figure><table class="full-width"><thead><tr><th rowspan="2"></th><th colspan="3">Singular</th><th colspan="3">Plural</th></tr><tr><th>Masculine</th><th>Feminine</th><th>Neuter</th><th>Masculine</th><th>Feminine</th><th>Neuter</th></tr></thead><tbody><tr><th>Nom.</th><td rowspan="2"><em>unninn</em></td><td><em>unnin</em></td><td rowspan="2"><em>unnið</em></td><td><em><strong>unnir</strong></em></td><td rowspan="2"><em><strong>unnar</strong></em></td><td rowspan="2"><em>unnin</em></td></tr><tr><th>Acc.</th><td><em><strong>unna</strong></em></td><td><em><strong>unna</strong></em></td></tr><tr><th>Dat.</th><td><em><strong>unnum</strong></em></td><td><em>unninni</em></td><td><em><strong>unnu</strong></em></td><td colspan="3" align="center"><em><strong>unnum</strong></em></td></tr><tr><th>Gen.</th><td><em>unnins</em></td><td><em>unninnar</em></td><td><em>unnins</em></td><td colspan="3" align="center"><em>unninna</em></td></tr></tbody></table></figure></div></div></div><div class="theme-admonition theme-admonition-note alert alert--secondary admonition_LlT9"><div class="admonitionHeading_tbUL"><span class="admonitionIcon_kALy"><svg viewBox="0 0 14 16"><path fill-rule="evenodd" d="M6.3 5.69a.942.942 0 0 1-.28-.7c0-.28.09-.52.28-.7.19-.18.42-.28.7-.28.28 0 .52.09.7.28.18.19.28.42.28.7 0 .28-.09.52-.28.7a1 1 0 0 1-.7.3c-.28 0-.52-.11-.7-.3zM8 7.99c-.02-.25-.11-.48-.31-.69-.2-.19-.42-.3-.69-.31H6c-.27.02-.48.13-.69.31-.2.2-.3.44-.31.69h1v3c.02.27.11.5.31.69.2.2.42.31.69.31h1c.27 0 .48-.11.69-.31.2-.19.3-.42.31-.69H8V7.98v.01zM7 2.3c-3.14 0-5.7 2.54-5.7 5.68 0 3.14 2.56 5.7 5.7 5.7s5.7-2.55 5.7-5.7c0-3.15-2.56-5.69-5.7-5.69v.01zM7 .98c3.86 0 7 3.14 7 7s-3.14 7-7 7-7-3.12-7-7 3.14-7 7-7z"></path></svg></span>note</div><div class="admonitionContent_S0QG"><p>Note that if the stem ends in <em>f</em> or <em>g</em>, as in <em>gefinn</em> or <em>sleginn</em>, then the pronunciation of will change to /p/ or /k/ respectively before <em>n</em> (<em>gefinn</em> – <em>ge<strong>f</strong>nir</em>, <em>sleginn</em> – <em>sle<strong>g</strong>nir</em>.)</p></div></div></div></article><nav class="pagination-nav docusaurus-mt-lg" aria-label="Docs pages navigation"><a class="pagination-nav__link pagination-nav__link--prev" href="/docs/verbs/present-participle"><div class="pagination-nav__sublabel">Previous</div><div class="pagination-nav__label">Present participle</div></a><a class="pagination-nav__link pagination-nav__link--next" href="/docs/verbs/middle-voice"><div class="pagination-nav__sublabel">Next</div><div class="pagination-nav__label">Middle voice</div></a></nav></div></div><div class="col col--3"><div class="tableOfContents_bqdL thin-scrollbar theme-doc-toc-desktop"><ul class="table-of-contents table-of-contents__left-border"><li><a href="#usage" class="table-of-contents__link toc-highlight">Usage</a></li><li><a href="#formation" class="table-of-contents__link toc-highlight">Formation</a><ul><li><a href="#weak-verbs" class="table-of-contents__link toc-highlight">Weak verbs</a></li><li><a href="#strong-verbs" class="table-of-contents__link toc-highlight">Strong verbs</a></li></ul></li></ul></div></div></div></div></main></div></div><footer class="footer"><div class="container container-fluid"><div class="footer__bottom text--center"><div class="footer__copyright">Copyright © 2024 Max Naylor</div></div></div></footer></div>
<script src="/assets/js/runtime~main.ee7a5480.js"></script>
<script src="/assets/js/main.d8b3e938.js"></script>
</body>
</html>